【裁判字號】    95,抗,174
【裁判日期】    950711
【裁判案由】    聲明異議
【裁判全文】
臺灣高等法院高雄分院民事裁定           95年度抗字第174號
再抗告人  乙    ○
          甲○○○
上開再抗告人與相對人高雄縣立林園中學間返還房屋強制執行聲
明異議事件，對於中華民國95年6 月12日本院95年度抗字第174
號第二審裁定提起再抗告，本院裁定如下：
    主  文
再抗告駁回。
再抗告費用由再抗告人負擔。
    理  由
一、再抗告意旨略以：按本件確定裁定（94年度抗字第1019號）
    曾謂「伊既無違反點交命令，亦無違反執行結果，自無即時
    復行占有之可言」。即已認本件執行名義欠缺復即占有法定
    要件，從而可據強制執行法第30條之1 、民事訴訟法第249
    條第1 項第6 款規定效果之權利，應生妄為「抗告人復行占
    有對造聲請原法院再為執行」駁回效果之裁定。而又謂「本
    件抗告為無理由，爰依強制執行法第30條之1 、民事訴訟法
    第495 條之1 第1 項、第449 條第1 項……裁定如主文」。
    果爾，本件原裁定（95年度抗字第174 號），應適用強制執
    行法第30條之1 、民事訴訟法第249 條第1 項第6 款之規定
    ，未予適用，不應適用強制執行法第31條之1 、民事訴訟法
    第495 條之1 第1 項、第449 條第1 項之規定，誤予適用。
    即為適用法規定顯有錯誤之範圍。依上所述，涉及關於不動
    產之再予點交續為執行，法律關係存否之事實，即有原則之
    重要性，實有加以闡明之必要，再抗告人執依適用法規顯有
    錯誤為理由，對於抗告法院之裁定，再為抗告，以明原委云
    云。
二、按對於抗告法院以抗告無理由而駁回其抗告之裁定再為抗告
    ，僅得以其適用法規顯有錯誤為理由，並經原法院之許可者
    為限，原法院之許可以原裁定所涉及之法律見解具有原則上
    之重要性為限。又原法院對於再為抗告，認為不應許可者，
    應以裁定駁回其抗告。此觀民事訴訟法第486 條第4 、5 、
    6 項、第436 條之3 第3 項規定自明。本件再抗告人上開主
    張論點，係執著本件執行名義所憑之復即占有要件有無之爭
    執。經查本件強制執行，前經再抗告人聲明異議，經執行法
    院、抗告法院、三審法院為其不利之裁定確定。執行法院續
    行執行時，復為本件之聲明異議，其復行占有之爭執，業已
    前案裁定確定，應非適用法規錯誤之問題，而係再抗告人主
    觀認知與本院裁定差異問題，尚難認已指明原裁定有何適用
    法規顯有錯誤。亦無原裁定所涉及之法律見解具有原則上重
    要性之可言。則所提再抗告，本院未便許可。揆之上開規定
    ，應予以駁回。
據上論結，本件再抗告不應許可，依民事訴訟法第486 條第6 項
、第436 條之3 第3 項、第95條、第78條、第85條第1 項，裁定
如主文。
中    華    民    國    95    年    7     月    11    日
                            民事第一庭
                                審判長法官  尤三謀
                                法      官  林健彥
                                法      官  林紀元
以上正本證明與原本無異。
如不服本裁定應於送達後10日內向本院提出抗告狀 (並按他造
當事人之人數附繕本)， 並繳納抗告費新台幣1,000 元。
中    華    民    國    95    年    7     月    11    日
                                書  記  官  張雲義
                                                      Q


司法院資訊處製作；財團法人民間司法改革基金會備份。
